【裁判字號】    96,簡上,1079
【裁判日期】    970331
【裁判案由】    家暴傷害
【裁判全文】
臺灣板橋地方法院刑事判決            96年度簡上字第1079號
上  訴  人  臺灣板橋地方法院檢察署檢察官
被      告  甲○○
上列上訴人因被告傷害案件，不服本院96年度簡字第7098號，中
華民國96年11月6 日第一審簡易判決（聲請簡易判決處刑案號：
96 年 度偵字第22392 號），提起上訴，本院管轄之第二審合議
庭判決如下：
    主  文
上訴駁回。
    事實與理由
一、本案經本院審理結果，認第一審以被告甲○○所為係犯刑法
    第277 條第1 項之傷害罪，判處被告拘役20日，如易科罰金
    ，以新臺幣一仟元折算1 日，並引用刑法第41條第1 項前段
    、刑法施行法第1 條之1 第1 項、第2 項前段等規定，經核
    原審判決認事用法均無違誤，量刑亦屬妥適，應予維持，並
    引用第一審判決書記載之事實、證據及理由（如附件）。
二、被告甲○○於本院準備程序中業據其供稱：「檢察官的起訴
    事實沒有錯」，「判決的事實沒有意見，沒有錯。」等語在
    卷（本院卷第31頁）。被告雖另辯稱，當時其太太即告訴人
    乙○○咬其左上臂，因其疼痛之故才將其太太乙○○推倒云
    云，亦不足以免除其本件傷害罪責，併予敘明。
三、本院駁回檢察官上訴之理由如下：
1、本案檢察官於本院準備程序與本院審理時均陳稱，並無其他
   證據聲請調查等語在卷（本院卷第31頁）；告訴人乙○○經
   本院於準備程序與本院審理時傳訊，亦未到庭陳稱原審判決
   認事用法有何違法或不當之處。
2、本件檢察官僅依告訴人乙○○之請求，提起本件上訴，惟其
   上訴理由僅以：「因甲○○態度惡劣，口出惡言，我行我素
   ，尚不知悔改。」等語。
3、按本件檢察官雖提起本件上訴，惟提起上訴，依刑事訴訟法
   第361 條第1 項規定，上訴書狀應敘述具體理由，另依同條
   第2 項規定，所謂上訴書狀應敘述具體理由，此固為法律上
   應具備之程式。然所稱「具體理由」，係指須就不服之判決
   為具體之指摘而言，如僅泛稱原判決認事用法或量刑不當、
   採證違法、判決不公等，均非具體理由（參見法院辦理刑事
   訴訟案件應行注意事項第一六二點），最高法院97年度台上
   字第236 號著有判決可資參照。經查，本件檢察官所提起上
   訴之理由僅以：「因甲○○態度惡劣，口出惡言，我行我素
   ，尚不知悔改。」等語，已如前述。是檢察官僅依告訴人之
   請求，以告訴人前開言詞內容提起上訴，其上訴顯然只是空
   言漫事指摘而已，並未就原判決有何違法或不當予以具體指
   摘，自難認檢察官之提起本件上訴，已依前開刑事訴訟法第
   361 條第1 項已敘述具體理由。
4、綜上說明，本件因檢察官之提起本件上訴並未敘述具體理由
   ，其上訴應予駁回。
據上論斷，應依刑事訴訟法第455 條之1 第1 項、第3 項、第36
7條前段、第373 條，判決如主文。
本案經檢察官連思藩到庭執行職務。
中    華    民    國    97    年    3     月    31    日
                  刑事第二庭    審判長法  官 王復生
                                      法  官 楊千儀
                                      法  官 陳坤地
上列正本證明與原本無異。
不得上訴。
                                      書記官 林壯隆
中    華    民    國    97    年    4     月    3     日


司法院資訊處製作；財團法人民間司法改革基金會備份。
